【裁判字號】    97,訴,3283
【裁判日期】    970924
【裁判案由】    毒品危害防制條例
【裁判全文】
臺灣板橋地方法院刑事判決              97年度訴字第3283號
公  訴  人  臺灣板橋地方法院檢察署檢察官
被      告  甲○○
                   （現另案於臺灣桃園監獄執行中）
上列被告因違反毒品危害防制條例案件，經檢察官提起公訴（97
年度毒偵字第2341號），被告於準備程序中對被訴之事實為有罪
陳述，本院合議庭裁定由受命法官獨任行簡式審判程序，並判決
如下：
    主    文
甲○○施用第一級毒品，累犯，處有期徒刑拾月，扣案海洛因壹
包（驗餘淨重零點參伍伍零公克）沒收銷燬，電子磅秤壹台、分
裝袋肆只、分裝鏟壹支均沒收；又施用第二級毒品，累犯，處有
期徒刑陸月，扣案甲基安非他命貳包（驗餘淨重壹點參壹零捌公
克）沒收銷燬，前開電子磅秤壹台、分裝袋肆只、分裝鏟壹支，
均沒收；應執行有期徒刑壹年貳月，扣案海洛因壹包（驗餘淨重
零點參伍伍零公克）及甲基安非他命貳包（驗餘淨重壹點參壹零
捌公克）均沒收銷燬，電子磅秤壹台、分裝袋肆只、分裝鏟壹支
，均沒收。
    事    實
一、甲○○前於民國80年間，因妨害自由案件，經臺灣高雄地方
    法院以79年度訴字第2318號判決判處有期徒刑8 月確定，嗣
    經減刑為有期徒刑4 月確定；又於同年間，因違反麻醉藥品
    管理條例案件，經臺灣高雄地方法院以80年度訴字第1456號
    判決，分別判處有期徒刑5 年6 月、8 月，應執行有期徒刑
    6 年確定；復於同年間，因犯偽造文書罪，經臺灣高雄地方
    法院以80年度易字第4190號判決判處有期徒刑8 月確定；再
    於同年間，因犯偽造文書罪，經臺灣高雄地方法院以81年度
    訴字第3241號判決判處有期徒刑7 月確定，上開數罪刑，併
    經臺灣高雄地方法院以82年度聲字第425 號裁定定應執行有
    期徒刑7 年3 月確定，送監執行於83年8 月2 日縮短刑期假
    釋出監；惟於假釋期間之84年間，又因違反肅清煙毒條例案
    件，經臺灣高等法院高雄分院以84年度上訴字第2090號判決
    判處有期徒刑3 年2 月確定；再於87年間，因詐欺案件，經
    臺灣屏東地方法院以87年度易字第558 號判決判處有期徒刑
    5 月確定，並經撤銷前開假釋，應執行殘刑有期徒刑3 年11
    月又29日，上揭數罪刑經送監接續執行，於89年3 月7 日縮
    短刑期假釋出監，迄92年8 月25日假釋期滿，未經撤銷假釋
    ，其未執行之刑，以已執行論（據此，本件構成累犯）；又
    於95年間，因施用第一、二級毒品案件，經本院以95年度訴
    字第2731號判決，分別判處有期徒刑9 月、5 月，應執行有
    期徒刑1 年確定，後經減刑為應執行有期徒刑6 月確定，於
    96年10月31日易科罰金執行完畢；期間，曾於93年間，因施
    用毒品案件，經本院以93年度毒聲字第1438號裁定送觀察、
    勒戒後，認有繼續施用毒品傾向，經本院以93年度毒聲字第
    1649號裁定令入戒治處所施以強制戒治後，復經本院裁定停
    止戒治，而於94年5 月10日停止戒治，所餘期間交付保護管
    束，於94年10月7 日保護管束期滿，強制戒治執行完畢，經
    臺灣板橋地方法院檢察署檢察官以94年度戒毒偵字第258 號
    為不起訴處分確定；詎猶不知戒慎，仍於接受前開強制戒治
    執行完畢後5 年以內，分別基於施用第一、二級毒品海洛因
    之犯意，於97年2 月21日晚上8 時許，在位於臺北縣樹林市
    ○○街○段48巷8 號1 樓住處，以將海洛因摻入香煙內點燃
    後吸食煙氣之方式，及將甲基安非他命置於玻璃球吸食器內
    燒烤後吸食煙氣之方式，分別施用海洛因、甲基安非他命各
    1 次；嗣於97年2 月21日晚間9 時15分許，在臺北縣新莊市
    ○○○路41號前為警查獲，並扣得甲○○因本件施用而持有
    之第一級毒品海洛因1 包（驗餘淨重0.3550公克）及第二級
    毒品甲基安非他命2 包（驗餘淨重1.3108公克）、及其所有
    供本件施用海洛因及甲基安非他命所用之電子磅秤1 台、分
    裝袋4 只、分裝鏟1 支。甲○○為警查獲後且同意接受採尿
    ，其尿液檢體經警送鑑定後呈鴉片、甲基安非他命陽性反應
    。
二、案經臺北縣政府警察局淡水分局報告臺灣板橋地方法院檢察
    署檢察官偵查起訴。
    理  由
一、認定犯罪事實所憑之證據及理由：
(一)、訊據被告對其在上揭時、地施用第一級毒品海洛因、第二級
    毒品甲基安非他命之事實，於本院審理中自白不諱，而其為
    警查獲時同意接受採尿，經警將所採集之尿液檢體送驗後，
    呈鴉片、甲基安非他命陽性反應乙節，亦有臺北縣政府警察
    局淡水分局偵辦毒品危害防制條例案被移送人姓名代碼對照
    表、臺灣檢驗科技股份有限公司於97年3 月6 日所出具之濫
    用藥物尿液檢驗報告等附於偵查卷足憑（見偵查卷第22、44
    頁）；至其為警查獲時所扣得白色粉末1 包（驗餘淨重0.35
    50公克），經鑑定，含有海洛因成分，有交通部民用航空局
    航空醫務中心97年3 月12日航藥鑑字第0971416 號鑑定書附
    於本院卷可參；又為警查獲時所扣得白色透明結晶2 包（驗
    餘淨重1.3108公克），經鑑定，含有甲基安非他命成分，亦
    有交通部民用航空局航空醫務中心97年3 月12日航藥鑑字第
    0971417 號鑑定書附於本院卷可參；此外，並有被告所有供
    其本件施用海洛因及甲基安非他命所用之電子磅秤1 台、分
    裝袋4 只、分裝鏟1 支等扣案為憑，俱徵被告前開自白應與
    事實相符，可以採信。
(二)、次按觀察、勒戒或強制戒治執行完畢釋放後，5 年內再犯施
    用第一、二級毒品之罪者，檢察官應依法追訴，毒品危害防
    制條例第23條第2 項定有明文。查被告有如事實欄所載強制
    戒治執行紀錄等情，有臺灣高等法院被告前案紀錄表附卷足
    參，是其乃於強制戒治執行完畢釋放後，5 年內再犯本件施
    用毒品罪，亦甚明確。綜上所述，本件事證已明，被告犯行
    堪以認定。
二、應適用之法律、科刑審酌事由及沒收物之處理：
(一)、核被告所為，係犯毒品危害防制條例第10條第1 項之施用第
    一級毒品罪、同條例第10條第2 項之施用第二級毒品罪。其
    施用前後持有第一、二級毒品之低度行為，應均各為施用之
    高度行為所吸收，均不另論罪。又被告於80年間，因妨害自
    由案件，經臺灣高雄地方法院以79年度訴字第2318號判決判
    處有期徒刑8月確定，嗣經減刑為有期徒刑4月確定；又於同
    年間，因違反麻醉藥品管理條例案件，經臺灣高雄地方法院
    以80年度訴字第1456號判決，分別判處有期徒刑5年6月、8
    月，應執行有期徒刑6 年確定；復於同年間，因犯偽造文書
    罪，經臺灣高雄地方法院以80年度易字第4190號判決判處有
    期徒刑8 月確定；再於同年間，因犯偽造文書罪，經臺灣高
    雄地方法院以81年度訴字第3241號判決判處有期徒刑7 月確
    定，上開數罪刑，併經臺灣高雄地方法院以82年度聲字第42
    5號裁定定應執行有期徒刑7年3月確定，送監執行於83年8月
    2 日縮短刑期假釋出監；惟於假釋期間之84年間，又因違反
    肅清煙毒條例案件，經臺灣高等法院高雄分院以84年度上訴
    字第2090號判決判處有期徒刑3年2月確定；再於87年間，因
    詐欺案件，經臺灣屏東地方法院以87年度易字第558 號判決
    判處有期徒刑5 月確定，並經撤銷前開假釋，應執行殘刑有
    期徒刑3 年11月又29日，上揭數罪刑經送監接續執行，於89
    年3月7日縮短刑期假釋出監，迄92年8 月25日假釋期滿，未
    經撤銷假釋，其未執行之刑，以已執行論等情，有前揭臺灣
    高等法院被告前案紀錄表附卷可憑，其於有期徒刑執行完畢
    後，5 年以內，故意再犯本件有期徒刑以上之罪，為累犯，
    就其前開所犯2 罪，應依刑法第47條第1 項規定，均各加重
    其刑。至其前開所犯2 罪，犯意各別、行為互殊，應與分論
    併罰。
(二)、爰審酌被告曾因施用毒品犯行受觀察勒戒、強制戒治及刑罰
    執行，仍漠視法令禁制而犯本罪，顯未知所戒慎，惟兼衡其
    施用毒品所生危害，實以自戕身心健康為主，對於他人生命
    、身體、財產等法益，尚無明顯而重大之實害，暨其犯罪後
    坦認犯行之態度等一切情狀，就其前開所犯2 罪，分別量處
    如主文所示之刑，暨定其應執行之刑，以示懲儆。
(三)、扣案海洛因1 包（驗餘淨重0.3550公克）及甲基安非他命2
    包（驗餘淨重1.3108公克），因其內之海洛因及甲基安非他
    命與包裹前開毒品之分裝袋共計3 只，二者在物理上難以析
    離，均應依毒品危害防制條例第18條第1 項前段沒收銷燬。
    另扣案之電子磅秤1 台、分裝袋4 只、分裝鏟1 支，為被告
    所有，供本件施用海洛因、甲基安非他命犯罪所用之物，爰
    依刑法第38條第1 項第2 款規定沒收。
據上論斷，應依刑事訴訟法第273 條之1 第1 項、299 條第1 項
前段，毒品危害防制條例第10條第1 項、第2 項、第18條第1 項
前段，刑法第11條前段、第51條第5 款、第47條第1 項、第38條
第1 項第2 款，判決如主文。
本案經檢察官馬中人到庭執行職務。
中    華    民    國    97    年    9     月    24    日
                  刑事第二庭    法  官  吳幸娥
以上正本證明與原本無異
如不服本判決，應於送達後十日內敘明上訴理由，向本院提出上
訴狀
                                書記官  陳靜怡
中    華    民    國    97    年    9     月    24    日
附錄本案論罪科刑法條全文：
毒品危害防制條例第10條
施用第一級毒品者，處 6 月以上 5 年以下有期徒刑。
施用第二級毒品者，處 3 年以下有期徒刑。


司法院資訊處製作；財團法人民間司法改革基金會備份。
